臺灣高等法院臺中分院刑事判決
111年度上訴字第94號
上  訴  人  
即  被  告  陳宇凡
指定辯護人  許富雄律師
上列上訴人因違反槍砲彈藥刀械管制條例案件，不服臺灣苗栗地
方法院110年度訴字第292號，中華民國110年11月23日第一審判
決（起訴案號：臺灣苗栗地方檢察署110年度偵字第2894號），
提起上訴，本院判決如下：
    主  文
上訴駁回。   
    事實與理由
一、本案經本院審理後，認一審判決認事用法及量刑均無不當，
    應予維持，並引用一審判決記載之事實及理由（如附件）。
二、上訴人即被告陳○○未於本院辯論期日到庭，其上訴狀則稱本
    案檢察官並未舉證證明被告有持有槍枝犯行，原審僅以被告
    自白即科處被告罪刑，判決違背法令云云，辯護人則併以被
    告前案之持有子彈、刀械之情形均甚為輕微，本案應無累犯
    加重其刑之必要；另原審認本案可能構成寄藏而非持有，請
    法院依法判斷云云。
三、經查本案係於民國110年4月25日17時40分許，為警持臺灣苗
    栗地方法院核發之搜索票，於被告陳○○在場狀況下，在其使
    用之車牌號碼000-0000號普通重型機車搜索扣得本案槍枝、
    子彈，被告經查獲後於警詢、偵訊均坦承犯行，俱有相關搜
    索票、搜索扣押筆錄、扣押物品目錄表在卷及槍枝子彈扣案
    、苗栗縣警察局槍枝初步檢視報告表（含槍枝初步檢視照片
    ），暨現場照片等在卷可參，被告所述本案僅被告自白云云
    ，顯係昧於事實，無可憑採。又被告陳稱本案槍枝、子彈係
    案外人葉○○交付等語，惟葉○○已殁，而葉○○交付本案槍、彈
    予被告之可能原因諸多，不無可能係贈與或供借用等，本非
    必係寄藏，本案既無事證證明葉○○有將本案槍、彈寄託被告
    藏置之意，原非必可論被告以寄藏罪名，從而原審論被告非
    法持有非制式手槍罪及非法持有子彈罪，再從一重以非法持
    有非制式手槍罪處斷，自無違誤。又被告前有多件違反槍砲
    彈藥刀械管制條例等案件，經分別判處罪刑並執行畢，再犯
    本案，顯然刑罰反應力薄弱，屬累犯，並應加重，從而本案
    被告上訴並無理由，應予駁回。
四、被告經合法傳喚，無正當理由不到庭，爰不待其陳述逕行判
    決。
五、據上論斷，應依刑事訴訟法第371條、第373條、第368條，
    判決如主文。
本案經檢察官廖倪凰提起公訴，檢察官林蓉蓉到庭執行職務。
中　　華　　民　　國　　111 　年　　3 　　月　　2 　　日
            刑事第九庭　  審判長法　官　紀  文  勝
                                法　官　賴  妙  雲
                                法　官　姚　勳　昌
以上正本證明與原本無異。              
如不服本判決應於收受送達後二十日內向本院提出上訴書狀，其
未敘述上訴理由者，並得於提起上訴後二十日內向本院補提理由
書狀（均須按他造當事人之人數附繕本）「切勿逕送上級法院」
。因疫情而遲誤不變期間，得向法院聲請回復原狀。
                                書記官  溫  尹  明
　　　　　　　　　　　　　　　　
中　　華　　民　　國　　111 　年　　3 　　月　　2 　　日

附件：
臺灣苗栗地方法院刑事判決
110年度訴字第292號
公　訴　人　臺灣苗栗地方檢察署檢察官
被　　　告　陳○○　
指定辯護人　黃柏彰律師(義務辯護)
上列被告因違反槍砲彈藥刀械管制條例案件，經檢察官提起公訴
 （110年度偵字第2894號），本院判決如下：
    主  文
陳○○犯非法持有非制式手槍罪，累犯，處有期徒刑伍年肆月，併
科罰金新臺幣伍萬元，罰金如易服勞役，以新臺幣壹仟元折算壹
日。
扣案之非制式手槍壹枝（含彈匣壹個，槍枝管制編號0000000000
號）、非制式子彈肆顆，均沒收。 　　
　　犯罪事實
一、陳○○明知具有殺傷力之非制式手槍、子彈乃列管之違禁物，
    未經主管機關許可，不得持有，竟基於非法持有可發射子彈
    具殺傷力之非制式手槍、子彈之犯意，竟於民國101年7月22
    日前某時，收受葉○○(已歿)所交付具殺傷力之改造手槍1枝
    （含彈匣1個，槍枝管制編號0000000000）及具殺傷力之非
    制式子彈6顆，而持有之。嗣於110年4月25日17時40分許，
    為警持本院核發之搜索票，在陳○○使用之車牌號碼000-0000
    號普通重型機車內搜索扣得上開槍、彈（同時查獲第二級毒
    品甲基安非他命2包，陳○○涉犯施用毒品罪嫌，由警另行移
    送）。
二、案經苗栗縣警察局竹南分局報告臺灣苗栗地方檢察署檢察官
    偵查起訴。
    理  由
一、證據能力部分：
  ㈠本判決所引用被告陳○○以外之人於審判外之言詞或書面陳 述
    ，業經本院於審判程序對當事人提示並告以要旨，檢察官 
    、被告及辯護人均未就其證據能力聲明異議（本院卷第75、
     105至107頁），應認已獲一致同意作為證據，本院審酌相 
    關陳述作成時之情況，尚無違法或證明力明顯過低之瑕疵，
     與本案待證事實復具有相當關連性，認為適當，不論該等
    傳 聞證據是否具備刑事訴訟法第159條之1至第159條之4所
    定情形，依同法第159條之5第1項規定，均得作為證據。
  ㈡以下本案認定犯罪事實所憑之非供述證據，均無違反法定程 
    序而取得之情形，依刑事訴訟法第158條之4反面規定，自 
    得作為本案證據使用。
二、上開犯罪事實，業據被告於警詢、偵訊及本院審理時坦承不
     諱（見偵卷第47至67、197、198頁，本院卷第75、108至11
    1頁），並有本院110年聲搜字第254號搜索票、苗栗縣警察
    局竹南分局搜索扣押筆錄、扣押物品目錄表、苗栗縣警察局
    槍枝初步檢視報告表（含槍枝初步檢視照片11張）、葉○○個
    人基本資料查詢結果各1份，及現場照片8張在卷可參（見偵
    卷第79至85、89、101至107、159、160、171至181頁，本院
    卷第125頁），另有扣案之槍枝1枝（槍枝管制編號00000000
    00 ）及非制式子彈6顆可資佐證。又扣案之槍枝、子彈，經
    送內政部警政署刑事警察局以檢視法、性能檢驗法、試射法
    後，鑑定結果為：㈠送鑑非法槍枝1枝（槍枝管制編號000000
    0000），認係非制式手槍，由仿手槍外型製造之槍枝，組裝
    已貫通之金屬槍管而成，擊發功能正常，可供擊發同口徑制
    式子彈使用，認具殺傷力；㈡送鑑子彈6顆，認均係非制式子
    彈，由口徑9mm制式空包彈組合直徑約8.9mm金屬彈頭而成，
    採樣2顆試射，均可擊發，認具殺傷力等情，有該局110年6
    月7日刑鑑字第0000000000號鑑定書1份（含照片6張）在卷
    可稽（見偵卷第199至202頁）。是被告上開自白核與事實相
    符，堪以採信。本案事證明確，被告之犯行洵堪認定，應依
    法論科。 　　
三、論罪科刑部分：
  ㈠按未經許可持有槍、彈罪，乃犯罪行為之繼續，非狀態之繼
    續，雖其犯罪於持有當時即已成立，但其犯罪行為則繼續至
    持有行為終了之時（最高法院99年度台上字第3173號判決意
    旨參照）。又槍砲彈藥刀械管制條例第4條關於「槍砲」之
    定義，已有變更，所謂「槍枝」包括制式或非制式；同條例
    第7條及第8條之罪，亦隨同修正，並於109年6月10日經總統
    公布施行，同年月12日生效。則其非法持有改造可發射子彈
    具殺傷力之槍枝犯行，依修正後新法，應依該條例第7條第4
     項規定論處罪刑（最高法院109年度台上字第2856號、110
    年度台上字第337號判決意旨參照）。查被告取得上開槍、
    彈之時間為101年7月22日前之某日，雖開始持有上開槍、彈
    之時點在上述槍砲彈藥刀械管制條例修正施行之前，惟其犯
    行繼續至法律修正施行後之110年4月25日17時40分許為警查
    獲時，依前揭說明，自應適用修正後槍砲彈藥刀械管制條例
    第7條第4項之規定論處。
  ㈡核被告所為，係犯槍砲彈藥刀械管制條例第7條第4項之非法
    持有非制式手槍罪，及同條例第12條第4項之非法持有子彈
    罪。被告同時未經許可持有上開扣案槍、彈，乃係一行為觸
    犯數罪名，為想像競合犯，應依刑法第55條前段之規定，從
    一重論以同條例第7條第4項之非法持有非制式手槍罪。公訴
    意旨認被告應成立同條例第8條第4項之罪，容有誤會，惟此
    部分本院於審理中已告知被告所犯法條包含同條例第7條第4
    項之罪(見本院卷第104頁)，無礙於被告防禦權之行使，爰
    依刑事訴訟法第300條規定，就此部分變更起訴法條。 
  ㈢按槍砲彈藥刀械管制條例所規定之持有行為係行為之繼續， 
    持有犯罪之完成須以其繼續持有行為終了時為斷，且繼續犯
     之「最初行為」、「中間行為」或「行為終了」，祗要其
    中 一部行為係在另一犯罪所處徒刑執行完畢5年以內者，即
    該 當累犯之要件（最高法院109年度台上字第2595號判決意
    旨參照）。被告前因違反槍砲彈藥刀械管制條例等案件，分
    別經本院以107年度訴字第543號、107年度苗簡字第1247號
    、108年度苗簡字第349號、108年度苗簡字第294號判決判處
    有期徒刑4月，併科罰金新臺幣(下同)2萬元、有期徒刑3月
    、5月、3月，復經本院以108年度聲字第1223號裁定就有期
    徒刑部分定應執行有期徒刑1年確定；又因違反槍砲彈藥刀
    械管制條例案件，經本院以108年度苗簡字第422號判決判處
    有期徒刑3月，上開案件接續執行，於109年8月3日縮短刑期
    假釋出監，109年9月3日縮刑期滿執行完畢，有臺灣高等法
    院被告前案紀錄表1份在卷為憑，被告受有期徒刑執行完畢
    後，於110年4月25日17時40分許為警查獲持有上開扣案槍、
    彈，係屬5年內故意再犯本案有期徒刑以上之罪，為累犯，
    本院參酌司法院釋字第775號解釋意旨，審酌被告前因犯罪
    而經徒刑執行完畢後，理應產生警惕作用，能因此自我控管
    ，不再觸犯有期徒刑以上之罪，且執行完畢之罪，有部分罪
    名與本案之罪罪質相同，足見被告有其特別惡性，且所受前
    案徒刑之執行無成效，其對於刑罰之反應力顯然薄弱，為符
    合罪刑相當原則及兼顧社會防衛之效果，認應依刑法第47條
    第1項規定加重其刑。
  ㈣爰以行為人之責任為基礙，審酌被告前有竊盜、施用毒品、
    偽證、酒駕、違反槍砲彈藥刀械管制條例之犯罪科刑紀錄（
    累犯部分不重複評價），有臺灣高等法院被告前案紀錄表1
    份附卷可查，素行難稱良好，被告知悉槍枝、子彈對民眾生
    命財產安全及社會秩序危害至鉅，仍無視國家制定法律嚴加
    查緝取締之禁令，未經許可，持有扣案槍、彈，對於他人生
    命身體財產安全及社會治安均帶來相當程度之威脅及潛在危
    險，所為誠值非難，併考量被告所持有之槍彈種類、數量、
    持有時間，尚無證據證明曾持以從事其他犯罪，及犯後始終
    坦承犯行之犯後態度，兼衡被告於本院審理時自陳職業為工
    、日收入2千元、國中畢業之智識程度、父親已過世、母親
    仍健在之生活狀況等一切情狀，量處如主文第1項所示之刑
    ，並就罰金部分，諭知易服勞役之折算標準。
  ㈤按違禁物，不問屬於犯罪行為人與否，沒收之，刑法第38條 
    第1項定有明文。扣案之非制式手槍1枝（槍枝管制編號0000
    000000號）、非制式子彈4顆，均經鑑定具有殺傷力，業如
    前述，堪認均屬違禁物，應依刑法第38條第1項規定宣告沒
    收。至於鑑定中已供試射之子彈2顆，既喪失完整子彈之構
    造及功能，不再具有殺傷力，非屬違禁物，爰不予宣告沒收
    ，附此敘明。
據上論斷，應依刑事訴訟法第299條第1項前段、第300條，槍砲
彈藥刀械管制條例第7條第4項、第12條第4項，刑法11條前段、
第55條前段、第47條第1項、第42條第3項前段、第38條第1項，
判決如主文。
本案經檢察官廖倪凰提起公訴，檢察官楊岳都到庭執行職務。
中　　華　　民　　國　　110 　年　　11　　月　　23　　日
                  刑事第四庭  審判長法  官  羅貞元
　　　　　　　　　
                                    法  官  申惟中 

                                    法  官  郭世顏
以上正本證明與原本無異。　　　　　　　　　　　　　　　　如不服本判決應於收受判決後20日內向本院提出上訴書狀，並應敘述具體理由。其未敘述上訴理由者，應於上訴期間屆滿後20日內向本院補提理由書(均須按他造當事人之人數附繕本)「切勿逕送上級法院」。
                                    書記官  呂  彧  
中　　華　　民　　國　　110 　年　　11　　月　　23　　日

附錄本案論罪法條：
槍砲彈藥刀械管制條例第7條
未經許可，製造、販賣或運輸制式或非制式火砲、肩射武器、機
關槍、衝鋒槍、卡柄槍、自動步槍、普通步槍、馬槍、手槍或各
類砲彈、炸彈、爆裂物者，處無期徒刑或7年以上有期徒刑，併
科新臺幣3千萬元以下罰金。
未經許可，轉讓、出租或出借前項所列槍砲、彈藥者，處無期徒
刑或5年以上有期徒刑，併科新臺幣1千萬元以下罰金。
意圖供自己或他人犯罪之用，而犯前二項之罪者，處死刑或無期
徒刑；處徒刑者，併科新臺幣5千萬元以下罰金。
未經許可，持有、寄藏或意圖販賣而陳列第1項所列槍砲、彈藥
者，處5年以上有期徒刑，併科新臺幣1千萬元以下罰金。
意圖供自己或他人犯罪之用，以強盜、搶奪、竊盜或其他非法方
法，持有依法執行公務之人所持有之第1項所列槍砲、彈藥者，
得加重其刑至二分之一。
第1項至第3項之未遂犯罰之。

槍砲彈藥刀械管制條例第12條
未經許可，製造、販賣或運輸子彈者，處1年以上7年以下有期徒
刑，併科新台幣500萬元以下罰金。
未經許可，轉讓、出租或出借子彈者，處6月以上5年以下有期徒
刑，併科新台幣300萬元以下罰金。
意圖供自己或他人犯罪之用，而犯前二項之罪者，處3年以上10
年以下有期徒刑，併科新台幣700萬元以下罰金。
未經許可，持有、寄藏或意圖販賣而陳列子彈者，處5年以下有
期徒刑，併科新台幣300萬元以下罰金。
第1項至第3項之未遂犯罰之。